---
title: "Lista 04 - Apresentando slides por um repositório no GitHub"
author: "Andéliton Soares"
date: "04/12/2020"
output: ioslides_presentation
align: "center"
---

```{r setup, include=FALSE}
knitr::opts_chunk$set(echo = FALSE)


```

```{r, echo=FALSE,include=FALSE}


load("lista04.RData")
library(tidyverse)

AC<- AC$total %>% dplyr::select(-3,-5,-6,-8)

a<-theta %>% filter(alpha>0.0125) %>% ggplot(aes(x=alpha)) +
  geom_density()+
  geom_density(color="darkblue", fill="lightblue")+
labs(title="",x="%",y="")

b<-theta %>%  filter(beta>0.02) %>% ggplot(aes(x=beta)) +
  geom_density()+
  geom_density(color="darkgreen", fill="lightgreen")+
  labs(title="",x="%",y="")

```

## Desempenho eleitoral dos Deputados Federais 

O indice tenta listar o bom desempenho eleitoral dos candidatos com base na quantidade de recursos gastos por estado, incumbência e tamanho do distrito medido em número de cadeiras totais pela quantidade de candidatos.


## A fundamentação para o índice

As razões deste indice se encontram no debate sobre desempenho eleitoral no Brasil. Entende-se a forte correlação dos gastos de campanha e da incumbência sobre as chances de eleição. 

## Magnitude do Distrito

A magnitude do distrito, como mostrado por Meirelles (2019), altera a probabilidade do candidato concorrer no próximo pleito. Demonstrando que quanto maior o Estado, menor a chance de um candidato tentar a reeleição. 


## Elaboração do indice

Foram usados os dados das eleições de 2018

 $\alpha$= percentual de gastos no estado 
 $\beta$= percentual de votos na última eleição 
 $\gamma$= número de cadeiras no estado 
 
 $\theta$ = $($$\alpha$ $\times$ $\beta$$)$$\div$$\gamma$ 

##  alpha de Cronbach

O  alpha de Cronbach foi calculado com a ajuda do pacote "psych" no software R

   

```{r include=TRUE,results ='asis',echo=FALSE}
library(knitr)
kable(AC,caption = "Reliability analysis")       
  
```




## distribuições - % de gasto no estado

```{r include=TRUE,results ='asis',echo=FALSE,fig.cap=TRUE}
       
    
  a
```

## distribuições - % de votos no estado

```{r include=TRUE,results ='asis',echo=FALSE,fig.cap=TRUE}
       
    
  b
```
